臺灣高雄地方法院民事判決　九十年度親字第一八一號
　　原　　　　告　乙○○
　　被　　　　告　甲○○
　　兼法定代理人　丙○○
右當事人間否認子女事件，本院判決如左：
    主    文
確認被告甲○○非原告自被告丙○○受胎所生之子。
訴訟費用由被告負擔。
    事    實
甲、原告方面：
一、聲明：如主文所示。
二、陳述：原告與被告丙○○原係夫妻關係，業於民國八十九年十二月八日離婚，而
    婚姻存續期間，雙方因個性不合，時生爭執，原告乃結交異性朋友即訴外人吳以
    凡，其間並曾發生多次性關係。嗣於九十年七月二十一日於高雄市○○○路八八
    ０號民族婦產科產下一男嬰即被告甲○○（迄今尚未至戶政機關辦理出生戶籍登
    記），且經高雄長庚紀念醫院親子鑑定報告確認訴外人吳以凡係被告甲○○之生
    父，是被告甲○○顯非原告自被告丙○○受胎所生之子，爰提起本件訴訟。
三、證據：提出出生證明書、戶籍謄本、高雄長庚紀念醫院親子鑑定報告影本為證。
乙、被告方面：
    被告均未於言詞辯論期日到場，惟被告丙○○提出書狀未為聲明，其陳述略以：
    伊與原告離婚前分居甚久，並無性關係，且原告已提出高雄長庚紀念醫院親子鑑
    定報告，故確定被告甲○○確非原告受胎自伊所生之子。
    理    由
一、按「妻之受胎，係在婚姻關係存續中者，固推定其所生子女為婚生子女；惟該推
    定，如夫妻之一方能證明妻非自夫受胎者，得於知悉子女出生之日起一年內提起
    否認之訴」，民法第一千零六十三條第一、二項定有明文。又「從子女出生日回
    溯第一百八十一日起至第三百零二日止，為受胎期間。能證明受胎回溯在前項第
    三百零二日以前者，以其期間為受胎期間」，民法第一千零六十二條亦有明文。
二、查(一)本件被告甲○○係於九十年七月二十一日出生，此有原告提出之出生證明書
    在卷可按，則其受胎期間應為八十九年九月二十二日起至九十年一月二十一日止
    ，而原告與被告丙○○係於八十九年十二月八日離婚，故被告甲○○自應推定為
    原告與被告丙○○之婚生子。(二)惟原告主張被告甲○○係受胎自訴外人吳以凡，
    而非被告丙○○，此經被告丙○○陳稱「與原告離婚前已分居甚久」等語而不爭
    執，且有原告委託高雄長庚紀念醫院為親子鑑定報告，亦認為被告甲○○與訴外
    人吳以凡之父子關係確定為99.0000000﹪，而該鑑定報告經原告與被告丙○○援
    用，是原告主張被告甲○○並非原告自被告丙○○受胎所生，堪予採信。從而，
    揆諸首揭法條意旨，原告依民法第一千零六十三條第二項之規定，訴請確認被告
    甲○○非原告自被告丙○○受胎所生之子，即屬正當，應予准許。
三、據上論結，本件原告之訴為有理由，依民事訴訟法第三百八十五條第一項前段、
    第七十八條、第八十五年第一項前段，判決如主文。
中　　　華　　　民　　　國　　九十一　　年　　　四　　　月　　十九　　　日
                              臺灣高雄地方法院家事法庭
~B法　　　官　楊智守
右為正本係照原本作成。
如不服本判決，應於送達後廿日內，向本院提出上訴狀並表明上訴理由，如於本判決
宣示後送達前提起上訴者，應於判決送達後十日內補提上訴理由書（須附繕本）。
中　　　華　　　民　　　國　　九十一　　年　　　四　　　月　　十九　　　日
~B法院書記官　劉企萍
